【裁判字號】    98,聲,974
【裁判日期】    980916
【裁判案由】    停止執行
【裁判全文】
臺灣臺南地方法院民事裁定       98年度聲字第974號
聲  請  人  甲○○
相  對  人  乙○○
上列當事人間聲請停止執行事件，本院裁定如下：
    主  文
聲請人提供擔保新臺幣貳拾壹萬捌仟元後，本院九十八年度執字
第一六六二０號拍賣抵押物強制執行事件，於本院九十八年度訴
字第一一二二號債務人異議之訴事件判決確定或和解、撤回前應
暫予停止。
    理  由
一、按有回復原狀之聲請，或提起再審或異議之訴，或對於和解
    為繼續審判之請求，或提起宣告調解無效之訴，撤銷調解之
    訴，或對於許可強制執行之裁定提起抗告時，法院因必要情
    形，或依聲請定相當並確實之擔保，得為停止強制執行之裁
    定，強制執行法第18條第2項定有明文。次按強制執行法第
    18條第2項規定，所謂必要情形，係由法院就回復原狀之聲
    請，或再審之訴，或異議之訴，在法律上是否顯無理由，以
    及如不停止執行，將來是否難於回復執行前之狀態等各情形
    予以斟酌，依職權自由裁量定之。依此規定，只須當事人提
    起異議之訴，在該異議之訴確定前，法院如認有必要，得依
    職權為停止執行之裁定；其在當事人願供擔保，聲請停止強
    制執行時，法院亦非不得依其聲請，定相當並確實之擔保，
    為停止強制執行之裁定。至該異議之訴實體上有無理由，則
    非法院於裁定停止強制執行時應予審酌之事項（最高法院93
    年度臺抗字第723號裁定意旨參照）。再按債務人本於停止
    執行裁定所供之擔保，係以擔保債權人因債務人聲請停止強
    制執行不當可能遭受之損害得獲賠償為目的，故法院於裁定
    停止強制執行時，就擔保金額與債權人因停止強制執行不當
    可能遭受之損害間之關聯，自應斟酌該債權人因停止執行可
    能遭受之損害，以為衡量之標準，非以標的物之價值或債權
    額為依據。債權人因停止執行所受之損害，包括債權人未能
    即時受償或利用該標的物所受之損害額，或其因另供擔保強
    制執行所受之損害（最高法院86年度臺抗字第442號、87 年
    度臺抗字第529號、91年度臺抗字第429號及92年度臺抗字第
    480號裁定意旨參照）。
二、聲請意旨略以：聲請人與相對人間98年度執字第16620號強
    制執行事件，聲請人已提起債務人異議之訴，為避免不動產
    遭拍賣後難以回復原狀，請准供擔保後停止鈞院前述強制執
    行程序等語。
三、經查；
（一）本院98年度執字第16620號給拍賣抵押物強制執行事件，
      相對人係以本院97年度司拍字第540號民事裁定為執行名
      義，聲請對債務人甲○○所有之門牌號碼為台南市○區○
      ○路五段470號建物為強制執行，經本院調取該執行卷宗
      及本院98年度訴字第1122號債務人異議之訴卷宗審核無誤
      後，認為聲請人之聲請，為有理由，應予准許。
（二）本院審酌相對人聲請強制執行之債權總額為新臺幣（下同
      ）1,500,000元及相關利息及違約金，而上開經相對人聲
      請強制執行之不動產，經本院民事執行處囑託政譽不動產
      估價師事務所估價後，總價值為872,000元，有政譽不動
      產估價師事務所98年5月8日政南鑑執字第E804013號函附
      不動產價格鑑定報告書附於上開強制執行事件卷宗可參。
      若計算相對人前揭聲請強制執行所主張之本金及利息，已
      逾上開聲請強制執行之不動產經不動產估價師所估計之價
      值。是相對人因停止執行而未能即時經由拍賣上開不動產
      受償之資金應為872,000元，其可能因無法運用該筆資金
      而發生相當於利息之損失，應依法定利率即週年利率百分
      之5計算較為客觀，且不受利率波動之影響。再參酌聲請
      人所提起之債務人異議之訴，其訴訟標的價額核定為1,
      500,000元，為得上訴三審案件，參考各級法院辦案期限
      實施要點規定，第一、二、三審通常程序審判案件之期限
      分別為1年4個月、2年、1年，共計4年4個月，加上裁判送
      達、上訴、分案等期間，則兩造間異議之訴審理期限約需
      5年，故本件停止強制執行期間，相對人可能遭受之損害
      為無法即時因強制執行滿足其債權期間所生利息損失，則
      聲請人聲請停止執行所應提供擔保金額，應以金額872,00
      0元按法定利率計算至執行異議之訴確定終結時之金額即
      218,000元（872,000元×5%×5=218,000元）為適當。爰
      酌定如上之供擔保金額，裁定如主文所示。
四、據上論結，聲請人之聲請為有理由，依強制執行法第18條第
    2項，裁定如主文。
中    華    民    國    98    年    9     月    16    日
                  民事第二庭    法  官  田玉芬
以上正本係照原本作成
如對本裁定抗告，應於收受裁定正本送達後10日內向本院提出抗
告狀，並繳納抗告裁判費新台幣1,000元整。
中    華    民    國    98    年    9     月    16    日
                                書記官  劉紀君


司法院資訊處製作；財團法人民間司法改革基金會備份。
